臺灣橋頭地方法院刑事判決　
109年度訴字第301、313號
公　訴　人　臺灣橋頭地方檢察署檢察官
被　　　告　江威俊　男　(民國00年0月00日生)
　　　　　　　　　　身分證統一編號：Z000000000號
　　　　　　　　　　住嘉義縣○○鎮○○00號
　　　　　　　　　　（另案於法務部矯正署高雄第二監獄執行中）
            王學良　男　(民國00年00月00日生)
　　　　　　　　　　身分證統一編號：Z000000000號
　　　　　　　　　　住高雄市○○區○○○○街000巷0弄00號
　　　　　　　　　　居高雄市○○區○○路00巷00號
　　　　　　楊孟勳　男　(民國00年0月00日生)
　　　　　　　　　　身分證統一編號：Z000000000號
　　　　　　　　　　住高雄市○○區○○路000巷00號
　　　　　　　　　　（另案於法務部矯正署高雄監獄執行中）
　        　謝志偉　男　(民國00年0月00日生)
　　　　　　　　　　身分證統一編號：Z000000000號
　　　　　　　　　　住臺中市○區○○○街00號
　　　　　　　　　　（另案於法務部矯正署高雄監獄執行中）
　　　　　　李則賢　男　(民國00年00月0日生)
　　　　　　　　　　身分證統一編號：Z000000000號
　　　　　　　　　　住花蓮縣○○鄉○○路○段00巷0號
　　　　　　　　　　（另案於法務部矯正署臺南監獄執行中）
上 一 被告
選任辯護人　劉韋宏律師（法扶）　　　　　
上列被告因詐欺案件，經檢察官提起公訴（臺灣橋頭地方檢察署
檢察官107年度偵字第9174號、108年度偵字第4433號）、追加起
訴（臺灣橋頭地方檢察署檢察官109年度偵字第5031號），本院
判決如下：
    主  文
丁○○犯如附表一編號1至6所示之罪，各處如附表一編號1至6所示
之刑及沒收。應執行有期徒刑貳年柒月。
乙○○犯如附表一編號7至11所示之罪，各處如附表一編號7至11所
示之刑及沒收。應執行有期徒刑貳年肆月。
辰○○犯如附表一編號7至11所示之罪，各處如附表一編號7至11所
示之刑。應執行有期徒刑貳年肆月。
未○○、戊○○均無罪。
    犯罪事實
一、丁○○（綽號「小六」）、乙○○、辰○○於民國107年6、7月間
    ，陸續加入由未○○（所涉加重詐欺取財罪等案件，業經臺灣
    屏東地方法院以108年度金訴字第6號、臺灣高雄地方法院以
    108年度金訴字第5號等判決判處罪刑）、戊○○（綽號「小天
    」，所涉加重詐欺取財罪等案件，業經臺灣屏東地方法院以
    108年度金訴字第6號、臺灣高雄地方法院以108年度訴字第3
    03號等判決判處罪刑）、樊哲瑄（綽號「大樂」）、陳家仁
    （2人所涉加重詐欺取財罪等案件，業經臺灣屏東地方法院
    以108年度金訴字第6號等判決判處罪刑）、壬○○、丙○○（2
    人均通緝中，另行審結）及真實姓名、年籍不詳，通訊軟體
    「易信」暱稱「好運旺旺」等成年人所組成之三人以上詐欺
    集團（丁○○、乙○○、辰○○涉犯參與犯罪組織罪部分，均未經
    檢察官於本案提起公訴，且均經另案判處罪刑，詳後述），
    集團成員間互相以「易信」傳送訊息，由丁○○、辰○○擔任持
    人頭帳戶提領詐欺所得款項之「車手」，由乙○○擔任載送車
    手提款之「車手司機」，或將車手提領款項轉交上游之「車
    手頭」，由丙○○擔任載送車手提款之「車手司機」，由壬○○
    擔任將車手提領款項轉交上游之「車手頭」。丁○○、乙○○、
    辰○○即與該詐欺集團成員共同意圖自己不法之所有，基於三
    人以上共同詐欺取財、掩飾或隱匿詐欺所得去向而洗錢之犯
    意聯絡，而為下列行為：
  ㈠由該詐欺集團成員分別於如附表一編號1至6所示時間，以如
    附表一編號1至6所示方式施用詐術，致辛○○、己○○、庚○○、
    巳○○、癸○○、申○○陷於錯誤，分別依指示於如附表一編號1
    至6所示時間，轉帳或匯款如附表一編號1至6所示金額，至
    該詐欺集團所取得如附表一編號1至6所示人頭帳戶內。丁○○
    再依據詐欺集團成員指示，持上開人頭帳戶之提款卡，分別
    於如附表一編號1至6所示時間、地點，提領如附表一編號1
    至6所示金額後，將款項交給詐欺集團不詳成員，以此方式
    製造金流之斷點，致無從追查前揭犯罪所得之去向，而掩飾
    或隱匿該犯罪所得，丁○○並因此獲取共計新臺幣（下同）2
    萬元之報酬。
  ㈡由該詐欺集團成員分別於如附表一編號7至10所示時間，以如
    附表一編號7至10所示方式施用詐術，致丑○○、寅○○、卯○○
    、午○○陷於錯誤，分別依指示於如附表一編號7至10所示時
    間，轉帳或匯款如附表一編號7至10所示金額，至該詐欺集
    團所取得如附表一編號7至10所示人頭帳戶內。乙○○、辰○○
    再依據詐欺集團成員指示，由乙○○於如附表一編號7至10所
    示時間、地點，駕車搭載辰○○，由辰○○持如附表一編號7至1
    0所示人頭帳戶之提款卡，提領如附表一編號7、9、10所示
    金額後，將款項交給乙○○，乙○○再將款項轉交給壬○○，壬○○
    再轉交給詐欺集團不詳成員，以此方式製造金流之斷點，致
    無從追查前揭犯罪所得之去向，而掩飾或隱匿該犯罪所得；
    如附表一編號8所示之款項則遭圈存，未能提領，未生掩飾
    、隱匿特定犯罪所得之結果而未遂。
  ㈢由該詐欺集團成員於如附表一編號11所示時間，以如附表一
    編號11所示方式施用詐術，致甲○○陷於錯誤，依指示於如附
    表一編號11所示時間，轉帳如附表一編號11所示金額，至該
    詐欺集團所取得如附表一編號11所示人頭帳戶內。乙○○、辰
    ○○、丙○○再依據詐欺集團成員指示，由丙○○於如附表一編號
    11所示時間、地點，駕車搭載辰○○，由辰○○持如附表一編號
    11所示人頭帳戶之提款卡，提領如附表一編號11所示金額後
    ，將款項交給乙○○，乙○○再轉交給壬○○，壬○○再轉交詐欺集
    團不詳成員，以此方式製造金流之斷點，致無從追查前揭犯
    罪所得之去向，而掩飾或隱匿該犯罪所得，乙○○並因此獲取
    共計6,000元之報酬。
二、案經辛○○、己○○、庚○○、巳○○、癸○○、申○○、丑○○、寅○○、
    卯○○、午○○、甲○○訴由高雄市政府警察局刑事警察大隊移送
    臺灣橋頭地方檢察署檢察官偵查起訴。
    理  由
甲、有罪部分：
壹、程序部分：
一、本判決下列所引用被告以外之人於審判外之陳述，經本院提
    示後，檢察官、被告丁○○、乙○○、辰○○均同意作為證據，而
    本院審酌各該證據作成時之情況，核無違法不當或證明力明
    顯過低之瑕疵，亦認以之作為證據應屬適當，是依刑事訴訟
    法第159條之5第1項之規定，認均有證據能力。
三、本判決其餘憑以認定犯罪事實之非供述證據，查無違反法定
    程序取得之情，依同法第158條之4規定反面解釋，亦具證據
    能力。
貳、實體部分： 
一、上開犯罪事實，業據被告丁○○、乙○○、辰○○於警詢、偵查、
    本院準備程序及審理時均坦承不諱（見警一卷第82至100、3
    11至316、427至436、466至477頁，偵一卷第139至140、180
    至183頁，偵二卷第299至300頁，併偵一卷第216、225至227
    頁，審訴卷第208至211、221至226頁，訴字卷一第207至215
    、345至353頁，卷二第291至295頁，卷三第267至269、273
    至277頁，卷四第58頁），核與如附表一編號1至11所示各告
    訴人於警詢時、同案被告丙○○於警詢及偵查時、同案被告壬○○於警詢、偵查及本院準備程序時之證述相符（見警一卷第
    51至56、529至534頁，警二卷第755至757、764至765、773
    至775、783至785、803至805、813至815、839至841、850至
    852、892至894、1142至1144、1241至1243頁，偵一卷第163
    至166頁，併偵一卷第216至225、228至229頁，審訴卷第223
    頁，訴字卷一第207至215頁），並有如附表一編號1至11所
    示人頭帳戶之帳戶個資檢視資料、帳戶交易明細、如附表一
    編號1至11所示各告訴人之匯款或轉帳資料、受理詐騙帳戶
    通報警示簡便格式表、受理各類案件紀錄表、受理刑事案件
    報案三聯單、金融機構聯防機制通報單、內政部警政署反詐
    騙諮詢專線紀錄表等、被告丁○○提款之監視器畫面翻拍照片
    共14張、被告辰○○提款之監視器畫面翻拍照片共10張在卷可
    稽（見警一卷第322、323、325、331、441至443、456、479
    、481、485、504頁，警二卷第753至754、758至763、766至
    770、772、776至780、782、786至789、801至802、806至81
    2、816至822、837至838、842至846、848至849、853至858
    、890至891、895至899、1140至1141、1145至1150、1239至
    1240、1244至1248、1351、1360、1370、1373、00000000、
    1403、1431頁，併警三卷第57至61頁，訴字卷一第259至296
    、303至310頁），足認被告丁○○、乙○○、辰○○之自白與事實
    相符，其等犯行均堪認定。
二、論罪科刑：
  ㈠按人頭帳戶提款卡、密碼等物若均在詐欺集團成員管領支配
    中，則於各該被害人受騙而匯款至各該詐欺集團實際管領支
    配之人頭帳戶內時，詐欺集團實際上即得自主取款，對各該
    匯入款項已有實際管領支配之能力，自均該當詐欺取財既遂
    罪，並不因各該款項匯入後，事後未經提領，或隨即遭圈存
    ，致無法實際予以提領而有所影響。又按以一般詐欺集團先
    備妥人頭帳戶，待被害人受騙即告知帳戶，並由車手負責提
    領，以免錯失時機之共同詐欺行為中，詐欺集團取得人頭帳
    戶之實際管領權，並指示被害人將款項匯入與犯罪行為人無
    關之人頭帳戶時，即已開始其共同犯罪計畫中，關於去化特
    定犯罪所得資金之不法原因聯結行為，就其資金流動軌跡而
    言，在後續的因果歷程中，亦可實現掩飾、隱匿特定犯罪所
    得之效果，應認已著手洗錢行為。雖因資金已遭圈存，未能
    成功提領，導致金流上仍屬透明易查，無從合法化其所得來
    源，而未生掩飾、隱匿特定犯罪所得之結果，仍應論以一般
    洗錢未遂犯（最高法院108年度臺上字第8號、108年度臺上
    字第56號判決意旨、110年度台上大字第1797號裁定意旨參
    照）。經查，被告乙○○、辰○○所屬之詐欺集團成員對告訴人
    寅○○施用詐術，致其陷於錯誤，而於107年7月7日17時39分
    、17時41分許，匯款如附表一編號8所示之金額，至如附表
    一編號8所示之人頭帳戶，嗣該帳戶雖遭列為警示帳戶而未
    經提領贓款，然當時該帳戶之提款卡已為被告辰○○所掌握，
    且被告辰○○曾於同日16時許，持該帳戶之提款卡提領另案告
    訴人王羽萱於同日16時33分許陸續匯入該帳戶之款項，有告
    訴人寅○○警詢筆錄、黃建銘之中華郵政股份有限公司客戶歷
    史交易清單各1份、被告辰○○107年7月7日提款之監視錄影畫
    面翻拍照片1張在卷可考（見警一卷第442頁，警二卷第850
    至852頁，訴字卷一第309至310頁），可見被告乙○○、辰○○
    所屬之詐欺集團對於告訴人寅○○匯入該帳戶內之款項已經具
    有管領力，被告乙○○、辰○○就如附表一編號8所示犯行仍屬
    詐欺取財既遂；然因該帳戶遭列為警示帳戶，資金遭圈存，
    而未生掩飾、隱匿特定犯罪所得之結果，則應一併論以一般
    洗錢未遂罪。
  ㈡是核被告丁○○如附表一編號1至6所為，均犯刑法第339條之4
    第1項第2款之三人以上共同詐欺取財罪，及洗錢防制法第14
    條第1項、第2條第2款之一般洗錢罪；被告乙○○、辰○○如附
    表一編號7、9至11所為，均犯刑法第339條之4第1項第2款之
    三人以上共同詐欺取財罪，及洗錢防制法第14條第1項、第2
    條第2款之一般洗錢罪，被告乙○○、辰○○如附表一編號8所為
    ，則均犯刑法第339條之4第1項第2款之三人以上共同詐欺取
    財罪，及洗錢防制法第14條第2項、第1項、第2條第2款之一
    般洗錢未遂罪。
  ㈢被告丁○○於如附表一編號1、3至6所示之時間、地點，先後數
    次提領告訴人辛○○等人匯入人頭帳戶之款項，及被告辰○○於
    如附表一編號9至11所示之時間、地點，先後數次提領告訴
    人卯○○等人匯入人頭帳戶之款項，各是基於單一詐欺取財犯
    意，於密切接近之時、地所為侵害同一法益之接續行為，各
    行為之獨立性甚薄弱，各應論以接續犯，各屬包括一罪。
  ㈣被告丁○○如附表一編號1至6所示之三人以上共同詐欺取財犯
    行，及被告乙○○、辰○○如附表一編號7至11所示之三人以上
    共同詐欺取財犯行，應與其等各次一般洗錢既遂或未遂犯行
    論以想像競合犯，均應依刑法第55條規定，從一重之三人以
    上共同詐欺取財罪處斷。
  ㈤公訴意旨就被告丁○○、乙○○、辰○○上開所為，漏未論以洗錢
    防制法第14條第1項、第2條第2款之一般洗錢罪，或同法第1
    4條第2項、第1項、第2條第2款之一般洗錢未遂罪，惟起訴
    書犯罪事實欄已載明被告丁○○、辰○○均加入詐欺集團擔任提
    款車手，被告乙○○則擔任車手司機或車手頭，彼等與詐欺集
    團其他成員分工行騙等事實，且此部分與檢察官起訴並經本
    院判決有罪之部分，有想像競合犯之裁判上一罪之關係，為
    起訴效力所及，並經本院於準備程序及審判期日告知上開被
    告，無礙於其等防禦權之行使，自應併予審理。
  ㈥被告丁○○、乙○○、辰○○均不再論以參與犯罪組織罪：
  ⒈按加重詐欺罪，係侵害個人財產法益之犯罪，其罪數之計算
    ，核與參與犯罪組織罪之侵害社會法益有所不同，審酌現今
    詐欺集團之成員皆係為欺罔他人，騙取財物，方參與以詐術
    為目的之犯罪組織。倘若行為人於參與詐欺犯罪組織之行為
    繼續中，先後多次為加重詐欺之行為，因參與犯罪組織罪為
    繼續犯，犯罪一直繼續進行，直至犯罪組織解散，或其脫離
    犯罪組織時，其犯行始行終結。故該參與犯罪組織與其後之
    多次加重詐欺之行為皆有所重合，然因行為人僅為一參與犯
    罪組織行為，侵害一社會法益，屬單純一罪，應僅就「該案
    中」與參與犯罪組織罪時間較為密切之首次加重詐欺犯行論
    以參與犯罪組織罪及加重詐欺罪之想像競合犯，而其他之加
    重詐欺犯行，祗需單獨論罪科刑即可，無需再另論以參與犯
    罪組織罪，以避免重複評價。是如行為人於參與同一詐欺集
    團之多次加重詐欺行為，因部分犯行發覺在後或偵查階段之
    先後不同，肇致起訴後分由不同之法官審理，為裨益法院審
    理範圍明確、便於事實認定，即應以數案中「最先繫屬於法
    院之案件」為準，以「該案件」中之「首次」加重詐欺犯行
    與參與犯罪組織罪論以想像競合。縱該首次犯行非屬事實上
    之首次，亦因參與犯罪組織之繼續行為，已為該案中之首次
    犯行所包攝，該參與犯罪組織行為之評價已獲滿足，自不再
    重複於他次詐欺犯行中再次論罪，俾免於過度評價及悖於一
    事不再理原則。至於「另案」起訴之他次加重詐欺犯行，縱
    屬事實上之首次犯行，仍需單獨論以加重詐欺罪，以彰顯刑
    法對不同被害人財產保護之完整性，避免評價不足（最高法
    院109年度台上字第3945號判決意旨參照）。
  ⒉被告丁○○參與張允亮等人所屬之詐欺集團組織，而於107年間
    所犯之加重詐欺取財犯行，業經臺灣高雄地方地檢署檢察官
    提起公訴，並於107年12月17日繫屬於臺灣高雄地方法院（1
    07年度訴字第918號），歷經判決、上訴及發回更審後，經
    臺灣高等法院高雄分院以109年度上更一字第73號判決就其
    首次加重詐欺取財犯行（即該判決附表一一編號1所載犯行
    ）論以組織犯罪防制條例第3條第1項之參與犯罪組織罪，有
    上開判決、臺灣高等法院被告前案紀錄表各1份附卷可憑（
    見訴字卷三第175至191頁，卷四第121至146頁）。雖上開判
    決並未提及本案被告未○○、戊○○、壬○○等人，惟被告丁○○於
    警詢時即供稱：107年7月2日張允亮來我家找我，帶我加入
    詐欺集團，我擔任提款車手（見警一卷第312頁），復於本
    院準備程序時陳稱：我加入張允亮的詐欺集團後沒退出過，
    我都聯絡張允亮（見訴字卷三第269頁），審酌詐欺集團內
    部分工複雜，成員之間未必知悉彼此真實身分，乃屬常態，
    卷內復無證據足以認定被告丁○○於上開案件及本案所參與者
    為不同詐欺集團，則應為有利被告丁○○之認定，認其於上開
    案件及本案所參與者應為同一詐騙集團，其就本案所為犯行
    ，仍屬參與犯罪組織之繼續行為，不得再論以參與犯罪組織
    罪。
  ⒊被告乙○○因加入本案詐欺集團，而於107年間所犯之加重詐欺
    取財犯行，業經橋頭地檢署檢察官提起公訴，並於108年1月
    19日繫屬本院，經本院以111年度訴緝字第2、3號判決就其
    首次（即該判決附表一一編號4所載犯行）加重詐欺取財犯
    行論以組織犯罪防制條例第3條第1項之參與犯罪組織罪，有
    上開判決、臺灣高等法院被告前案紀錄表各1份附卷可查（
    見訴字卷三第85至102頁、卷四第179至187頁）。至於本案
    則是於109年4月20日始繫屬本院，有橋頭地檢署109年4月17
    日橋檢信生107偵9174字第1099014109號函1份及其上之本院
    收文戳章在卷可稽（見審訴卷第7頁），是本案顯非最先繫
    屬之法院，揆諸前揭說明，為避免重複評價，當無將被告乙○○再另論一參與犯罪組織罪，而與本案所犯加重詐欺罪從一
    重論處之餘地。
  ⒋被告辰○○參與被告未○○等人所屬之詐欺集團組織，而於107年
    間所犯之加重詐欺取財犯行，業經橋頭地檢署檢察官提起公
    訴，並於108年4月25日繫屬本院，經本院以108年度訴字第1
    51號判決就其首次加重詐欺取財犯行（即該判決附表一一編
    號15所載犯行）論以組織犯罪防制條例第3條第1項之參與犯
    罪組織罪，有上開判決、臺灣高等法院被告前案紀錄表各1
    份附卷可查（見訴字卷三第103至114頁，卷四第147至178頁
    ）。雖上開判決所列其餘被告與本案並不相同，然考量上開
    判決已認定被告未○○亦為上開組織之參與人，有上開判決書
    1份在卷可考（見訴字卷三第103至114頁），堪信被告辰○○
    於上開案件及本案所參與者為同一詐欺集團。而本案既然繫
    屬在後，揆諸前揭說明，被告辰○○就本案所為犯行，屬參與
    犯罪組織之繼續行為，為避免重複評價，自不得再論以參與
    犯罪組織罪。
  ㈦被告丁○○就如附表一編號1至6所示犯行，及被告乙○○、辰○○
    就如附表編號7至11所示犯行，分別與其等所屬之詐欺集團
    成員，彼此間具犯意聯絡與行為分擔，均為共同正犯。
  ㈧被告丁○○如附表一編號1至6所示6次三人以上共同詐欺取財犯
    行，被告乙○○、辰○○如附表一編號7至 11所示5次三人以上
    共同詐欺取財犯行，犯意有別，行為互異，各應予分論併罰
    。
  ㈨按想像競合犯之處斷刑，本質上係「刑之合併」，其所謂從
    一重處斷，乃將想像競合犯組成之評價上數罪，合併為科刑
    一罪，其所對應之刑罰，亦合併其評價上數罪之數法定刑，
    而為一個處斷刑。易言之，想像競合犯侵害數法益者皆成立
    犯罪，論罪時必須輕、重罪併舉論述，同時宣告所犯各罪名
    ，包括各罪有無加重、減免其刑之情形，亦應說明論列，量
    刑時併衡酌輕罪部分量刑事由，評價始為充足，然後依刑法
    第55條規定「從一重處斷」，非謂對於其餘各罪可置而不論
    。因此，法院決定處斷刑時，雖以其中最重罪名之法定刑，
    做為裁量之準據，惟於裁量其輕重時，仍應將輕罪合併評價
    在內（最高法院108年度台上字第4405、4408號判決意旨參
    照）。洗錢防制法第16條第2項規定：「犯前2條之罪，在偵
    查或審判中自白者，減輕其刑。」，而被告丁○○、乙○○、辰
    ○○就上開洗錢犯行，均於偵查及本院審理中坦承不諱，業如
    前述，原均應依上開規定減輕其刑，且被告乙○○、辰○○如附
    表一編號8所示洗錢犯行，為未遂犯，原得依刑法第25條第2
    項規定減輕其刑，然經前述論罪後，就被告丁○○、乙○○、辰
    ○○上開犯行均從一重論以三人以上共同詐欺取財罪，並未論
    以洗錢罪，自無上開減輕其刑規定之適用，惟就其等上開想
    像競合輕罪得減刑部分，仍得作為本件量刑審酌事由，附此
    敘明。
  ㈩本院審酌被告丁○○、乙○○、辰○○均正值青壯，不思循正當途
    徑獲取財物，竟為貪圖輕易獲得金錢，加入詐欺集團，被告
    丁○○、辰○○擔任車手，被告乙○○擔任車手司機或車手頭，造
    成如附表一所示11位告訴人之財產損害，且對社會交易秩序
    、社會互信機制均有重大妨礙；兼衡其等犯後於偵查及審理
    中，均坦承本案加重詐欺、洗錢犯行，然並未賠償上開告訴
    人所受損害，至於被告乙○○、辰○○如附表一編號8所示犯行
    ，洗錢部分為未遂，且告訴人寅○○匯入人頭帳戶嗣遭圈存之
    款項，業經中華郵政股份有限公司全數返還告訴人寅○○，有
    中華郵政股份有限公司110年8月25日儲字第1100231292號函
    1份及所附請求返還匯（轉）入警示帳戶款項申請書、切結
    書各2份在卷可考（見訴字卷二第17至25頁）；復考量其等
    均有詐欺前科，有臺灣高等法院被告前案紀錄表3份附卷可
    考（見訴字卷四第121至187頁），仍再犯本件詐欺犯行，及
    被告丁○○自陳高職畢業之智識程度，案發時務農為業，年收
    入約30萬元，未婚，無子女，與父母同住；被告乙○○自陳高
    職肄業之智識程度，案發時無業，現以油漆工為業，月收入
    約3、4萬元，已婚，有1名未成年子女；被告辰○○自陳高職
    肄業之智識程度，案發時擔任物流司機，月收入約35,000元
    ，已婚，有2名未成年子女等一切情狀，就被告丁○○各量處
    如附表一編號1至6所示之刑，就被告乙○○、辰○○各量處如附
    表一編號7至11所示之刑。又刑法第51條數罪併罰定執行刑
    之立法，係採限制加重原則，本院審酌被告丁○○如附表一編
    號1至6所示6次犯行，被告乙○○、辰○○如附表一編號7至11所
    示5次犯行，均為侵害財產法益之犯罪，犯罪時間集中在數
    日之內，犯罪手法類似等情，就其等所犯各罪，定如主文所
    示之應執行刑。
四、按沒收係以犯罪為原因之所有權剝奪，係人民財產權之合法
    干預，犯罪所得之沒收、追繳、追徵或抵償，性質為刑罰之
    應報，基於刑止一身原則，實際上無所得者，自無從剝奪沒
    收，是共同正犯之犯罪所得，應以各該正犯各別實際所得為
    限，於各該正犯主刑項下就原物諭知沒收，或就原物之替代
    價值利益加以追繳、追徵或抵償，不得諭知連帶沒收（最高
    法院104年度第13次刑事庭會議決議㈠、㈡參照）。經查：
  ㈠被告丁○○就其如附表一編號1至6所示犯行，共計獲得2萬元之
    報酬，已據其於警詢及本院準備程序時陳明在卷（見警一卷
    第315頁，訴字卷一第210頁），是被告丁○○共計獲有如附表
    三編號1所示之犯罪所得2萬元，並未扣案，爰依刑法第38條
    之1第1項前段規定，在其上開各罪名項下宣告沒收之，於全
    部或一部不能沒收或不宜執行沒收時，應依同條第3項規定
    ，追徵其價額。
  ㈡被告乙○○就其如附表一編號7至11所示犯行，共計獲得6,000
    元之報酬，亦經其於本院準備程序時陳明在卷（見訴字卷三
    第274頁），則被告乙○○共計獲有如附表三編號2所示犯罪所
    得6,000元，亦未扣案，爰依刑法第38條之1第1項前段規定
    ，在其上開各罪名項下宣告沒收之，於全部或一部不能沒收
    或不宜執行沒收時，應依同條第3項規定，追徵其價額。
  ㈢被告辰○○於警詢即供稱其尚未領得薪水即遭查獲（見警一卷
    第436頁），亦無證據證明其確有取得犯罪所得，自無庸予
    以宣告沒收獲追徵。
乙、無罪部分（即被告未○○、戊○○被訴如附表一編號1至11部分
    ，及被告未○○被訴如附表二編號1至3部分）：
一、按數人共犯一罪或數罪或一人犯數罪者，為相牽連案件；於
    第一審辯論終結前，得就與本案相牽連之犯罪或本罪之誣告
    罪，追加起訴，刑事訴訟法第7條第1款、第2款、第265條第
    1項定有明文。被告未○○因詐欺案件，經檢察官提起公訴繫
    屬於本院，由本院以109年度訴字第301號案件審理，檢察官
    於該案第一審言詞辯論終結前，以被告未○○一人犯數罪之相
    牽連案件，就被告未○○詐欺案件追加起訴，並於109年7月30
    日繫屬於本院，由本院以109年度訴字第313號案件審理，有
    臺灣橋頭地方檢察署109年7月30日橋檢信生109偵5031字第1
    099029220號函及所附追加起訴書1份附卷可考（見訴313卷
    第7至12頁），揆諸首開規定，檢察官之追加起訴，於法核
    無不合。
二、公訴及追加起訴意旨另以：
  ㈠被告未○○、戊○○於107年6、7月間，陸續加入本案詐欺集團，
    由被告未○○擔任水房，被告戊○○擔任車手頭，被告未○○、戊○○亦與該詐欺集團成員共同意圖自己不法之所有，基於三人
    以上共同詐欺取財之犯意聯絡，於被告丁○○提領如附表一編
    號1至6所示贓款，及被告辰○○提領如附表一編號7、9至11所
    示贓款並交給被告乙○○後，被告丁○○、乙○○各次均是將贓款
    轉交給被告壬○○，再由被告壬○○轉交被告戊○○，之後再由被
    告戊○○轉交被告未○○。因認被告未○○、戊○○就如附表一編號
    1至11所示犯行，亦均涉犯刑法第339條之4第1項第2款之三
    人以上共同犯詐欺取財罪嫌（107年度偵字第9174號、108年
    度偵字第4433號起訴部分）。
  ㈡被告未○○加入本案詐欺集團後，與該詐欺集團成員共同意圖
    自己不法之所有，基於三人以上共同詐欺取財之犯意聯絡，
    由被告壬○○於如附表二編號1至3所示時間，駕車搭載被告戊○○，由被告戊○○持如附表二編號1至3所示人頭帳戶之提款卡
    ，提領如附表二編號1至3所示金額後，被告戊○○再將款項轉
    交被告未○○（被告壬○○、戊○○如附表二編號1至3所示加種詐
    欺取財犯行，業經臺灣高雄地方法院以108年度訴字第303號
    等判決判處罪刑）。因認被告未○○就如附表二編號1至3所示
    犯行，亦涉刑法第339條之4第1項第2款之三人以上共同犯詐
    欺取財罪嫌（109年度偵字第5031號追加起訴部分，犯罪事
    實業經檢察官於111年7月14日準備程序當庭更正，見訴字卷
    三第267頁）。
三、按犯罪事實應依證據認定之，無證據不得認定犯罪事實；又
    不能證明被告犯罪者應諭知無罪之判決。刑事訴訟法第154
    條第2項、第301條第1項分別定有明文。又具有共犯關係之
    共同被告，在同一訴訟程序中，兼具被告與證人雙重身分，
    其就犯罪事實之供述，對已不利之部分，如資為證明其本人
    案件之證據時，即屬被告之自白；對他共同被告不利部分，
    倘用為證明該被告案件之證據時，則屬共犯之自白，本質上
    亦屬共犯證人之證述。而不論是被告之自白或共犯之自白，
    均受刑事訴訟法第156條第2項之規範拘束，其供述或證詞須
    有補強證據為必要，藉以排斥推諉卸責、栽贓嫁禍之虛偽陳
    述，從而擔保其真實性（最高法院109年度台上字第3772號
    判決意旨可資參照）。再者，現今之詐欺集團為求逃避查緝
    及順利完成詐騙，集團成員間多有分工之情形，是詐欺集團
    成員對於該集團所有詐騙各該被害人犯行，未必均有所知悉
    或認識，自難認對於每一被害人之詐騙情節均有所謂合同之
    意思，亦未必就各該詐騙被害人之犯行均有犯罪行為之分擔
    而有所參與。從而，應限於對詐騙各該被害人有所知悉或認
    識，或有犯罪行為之分擔而有所參與之人，方得論以共同正
    犯之刑責。
四、公訴及追加起訴意旨認被告未○○、戊○○成立上揭犯行，無非
    以被告未○○、戊○○於警詢及偵查時之供述、同案被告壬○○、
    丁○○、乙○○、辰○○於警詢及偵查時之自白及證述、如附表一
    編號1至11、附表二編號1至3所示人頭帳戶之帳戶個資檢視
    資料、帳戶交易明細、如附表一編號1至11、附表二編號1至
    3所示各告訴人之匯款或轉帳資料、受理詐騙帳戶通報警示
    簡便格式表、受理各類案件紀錄表、受理刑事案件報案三聯
    單、金融機構聯防機制通報單、內政部警政署反詐騙諮詢專
    線紀錄表等為論據。
五、訊據被告未○○固坦承其有加入上開詐欺集團，且曾收取被告
    壬○○、證人樊哲瑄、陳家仁所交付之款項，被告戊○○亦坦承
    其於本案案發前就認識被告壬○○，惟其等均堅決否認有參與
    如附表一編號1至11、附表二編號1至3所示犯行，被告未○○
    辯稱：我從沒見過戊○○，根本不認識他，曾經拿錢給我的人
    只有壬○○、樊哲瑄、陳家仁，戊○○從未交錢給我，也無法證
    明其他人收的錢都有交到我手上；被告戊○○辯稱：我沒加入
    本案詐欺集團，我只認識壬○○，其他人我都不認識，也沒有
    參與本案犯罪行為等語。經查：
  ㈠被告未○○、戊○○被訴參與如附表一編號1至6所示犯行部分：
  ⒈被告丁○○提領如附表一編號1至6所示贓款後，是否轉交給被
    告壬○○，已有可疑：
  ⑴被告丁○○於警詢及本院準備程序時，均陳稱其綽號是「小六
    」（見警一卷第311、315頁，訴字卷一第211頁），然其於
    偵查時供稱：我在109年7月3、4日有去領錢，這2天都有人
    載我，並在車上拿提款卡給我，叫我去領錢，我領錢後就上
    車交給司機，但我不記得是誰載我，我在警詢也有看過照片
    ，也認不出來（見偵二卷第300頁），且經檢察官提示犯罪
    嫌疑人照片後，其仍陳稱：我沒辦法認出來開車載我的人（
    見偵二卷第300頁）；更於本院準備程序時供稱：當時載我
    的人有2人，那2天有2個不同的司機，我想不起來是男或女
    ，錢我是交給司機，車上只有我跟司機，但我認不出司機是
    否為壬○○（見訴字卷一第210至211頁），可見被告丁○○固坦
    承有擔任車手提領如附表一編號1至6所示贓款，惟其始終未
    能指認其領款後之交付對象是否確實是被告壬○○，甚至供稱
    其有交付贓款給2名不同之人。
  ⑵被告壬○○固坦承有加入本案詐欺集團擔任車手頭，且於本院
    準備程序時坦承如附表一編號1至11所示之全部犯行（見訴
    字卷一第209頁），並供稱：我知道丁○○叫「小六」，我有
    跟他收過錢，我記得是戊○○叫我去找他收的（見審訴字卷第
    235頁）。惟被告壬○○於警詢時陳稱：戊○○曾叫我去向一名
    綽號「小酒」的男子收錢，當時我前往左營區蓮池潭附近的
    停車場，該男子就在路邊等，我開車過去，問他是「小酒」
    嗎？他點頭，並拿了1包牛皮紙袋給我，我收下後開車返回
    約定地點交給戊○○，我只見過該男子一次，就是戊○○叫我去
    收錢這次（見併警三卷第14至15頁），對於被告戊○○曾指示
    其至左營區蓮池潭附近停車場收款之對象，究竟是「小酒」
    或「小六」，前後供述明顯不一；又被告壬○○於本院109年1
    1月24日準備程序與被告丁○○共同開庭，且經本院提示被告
    丁○○提領贓款之監視器畫面翻拍照片後，竟供稱：我是真的
    不認得丁○○，我不確定丁○○在109年7月3、4日領到的錢是否
    交給我，我有聽過「小六」，但戊○○是叫我找一個叫「小酒
    」的人拿錢（見訴字卷一第210至211頁），則被告壬○○是否
    確實有收取被告丁○○所提領如附表一編號1至6所示之贓款，
    顯非無疑。況且，被告壬○○、丁○○就本案被訴犯行均為全部
    認罪之供述，實無任何互相掩飾之動機或必要。
  ⑶至於被告戊○○雖曾於警詢時供稱：我知道壬○○及綽號「小六
    」之人為詐欺集團成員，不知道他們是什麼職務，我與壬○○
    熟識，有看過綽號「小六」之男子，只知道他是壬○○的朋友
    （見警一卷第200頁），然依其上開證述，亦無從認定被告
    壬○○有向被告丁○○收取如附表一編號1至6所示之贓款；再者
    ，被告戊○○於本院111年7月14日準備程序與告丁○○共同開庭
    時，證稱：我在今天之前都沒看過在庭的丁○○，我沒印象我
    在警詢時所說綽號「小六」的男子是誰（見訴字卷三第269
    頁），更無從認定被告戊○○於警詢所述綽號「小六」之男子
    確實為被告丁○○。
  ⑷證人陳家仁於偵查中證稱：是綽號「大樂」的樊哲瑄介紹我
    這個工作，他一開始叫我去幫他收錢，每天都有不同人打電
    話給我，叫我去收錢，我曾經向壬○○、吳家竣，還有蠻多人
    收過錢（見併偵一卷第334至335頁），足見證人陳家仁亦曾
    於本案詐欺集團中擔任「車手頭」。而本案詐欺集團中，擔
    任「車手頭」者既然不只被告壬○○1人，即無法排除被告丁○○提領如附表一編號1至6所示贓款後，實際上是交付給被告
    壬○○以外其他詐欺集團不詳成員之可能性，尚無從單憑被告
    壬○○不利於己之包裹式自白，在補強證據不足之情況下，逕
    論被告壬○○有收取被告丁○○所提領如附表一編號1至6所示之
    贓款。
  ⒉本案既然無法認定被告壬○○為被告丁○○提領如附表一編號1至
    6所示款項後之交付對象，即無從認定被告壬○○有將款項轉
    交給被告戊○○，及被告戊○○有再將款項轉交給被告未○○之事
    實。再者，本案亦無任何證據佐證被告戊○○曾將詐欺贓項轉
    交給被告未○○（詳下述），自難認被告未○○、戊○○就如附表
    一編號1至6所示犯行，與詐欺集團成員有何犯意聯絡或行為
    分擔。
  ㈡被告未○○、戊○○被訴參與如附表一編號7至11所示犯行部分：
  ⒈如附表一編號8所示贓款，因該人頭帳戶遭列為警示帳戶，款
    項經圈存而未經被告辰○○提領等情，已如前述，則公訴意旨
    認為被告辰○○提領如附表一編號8所示贓款後，有將款項交
    給擔任「車手司機」之被告乙○○，再依序上繳款項給被告壬○○、戊○○、未○○等情，顯屬無據，無從認定被告未○○、戊○○
    有參與如附表一編號8所示犯行。
  ⒉如附表一編號7、9至11所示犯行部分，不足認定被告壬○○向
    被告乙○○收款後，確實是轉交給被告戊○○，即無從認定被告
    戊○○有再將款項轉交給被告未○○：
  ⑴被告辰○○提領如附表一編號7、9至11所示贓款後，均是將款
    項交給被告乙○○，被告乙○○再將款項轉交給被告壬○○等情，
    業據被告辰○○、乙○○、丙○○、壬○○為一致之供述，此部分事
    實固堪認定。
  ⑵被告壬○○固於警詢、偵訊、本院準備程序及另案（本院108年
    度訴字第129號等詐欺案件）審理時，多次證稱自己是經由
    被告戊○○之介紹而加入本案詐欺集團，且其擔任「車手頭」
    所收取之款項，多數是交給被告戊○○等語（見併警三卷第11
    頁，併偵一卷第21至22、217至218頁，併偵三卷第129頁，
    訴字卷一第209頁，卷三第32頁）。然關於其是因被告戊○○
    之引薦而加入詐欺集團、其向車手收款後曾交付款項交給被
    告戊○○等節，被告壬○○即共犯證人之證述，均無何補強證據
    ，被告乙○○亦於本院準備程序時陳稱：我每次都是把錢交給
    壬○○，沒有拿錢給壬○○以外的人，但我不知道壬○○把錢交給
    誰（見訴字卷二第295頁，卷三第268頁），則被告乙○○將如
    附表一編號7、9至11所示贓款交給被告壬○○後，被告壬○○交
    付之對象是否為被告戊○○，並非無疑。
  ⑶再者，被告壬○○於偵查及另案（本院108年度訴字第129號等
    詐欺案件）審理時均證稱：我在107年7月12或13日，曾親自
    到未○○位於臺中太平的住處，把收到的錢交給未○○，這次是
    樊哲瑄即「大樂」叫我去臺中交錢給未○○的；除了交給未○○
    ，我也有交給戊○○、陳家仁，或是丟在指定的地方，是誰去
    拿我不知道；我只交錢給未○○1次，交給陳家仁不少次，交
    給戊○○很多次（見偵一卷第183頁，併偵一卷第218頁，訴字
    卷三第31至33頁），與證人陳家仁於偵查時證稱：是綽號「
    大樂」的樊哲瑄介紹我這個工作，叫我去幫他收錢，我曾經
    向壬○○、吳家竣，還有蠻多人收過錢等語（見併偵一卷第33
    4至335頁），及證人樊哲瑄於偵查時證稱：我有指示壬○○去
    收取車手提領的款項後，將款項交給陳家仁、未○○等語（見
    併偵一卷第255頁）互核一致；而被告壬○○有於107年7月13
    日，收取車手徐士傑所提領之款項後，親自至被告未○○位於
    臺中市之住處交給被告未○○，另有於同年月14日，收取車手
    徐士傑、蘇詠翔提領之款項後，交給證人陳家仁，由證人陳
    家仁轉交給被告未○○等情，業經臺灣屏東地方法院108年度
    金訴字第6、13號、108年度訴字第238號判決認定屬實，經
    被告壬○○、戊○○、未○○等人提起上訴後，先後經臺灣高等法
    院高雄分院109年度金上訴字第56、57號判決、最高法院110
    年度台上字第4702、4713號判決駁回上訴而確定，有上開屏
    東地方法院判決書1份、臺灣高等法院被告前案紀錄表3份附
    卷可查（見訴字卷三第115至143頁，卷四第189至271頁），
    顯見被告壬○○擔任「車手頭」，收取車手提領之款項後，曾
    親自交付給被告未○○，也曾經交給證人陳家仁，或曾以丟包
    方式轉交詐欺集團其他不詳成員。則本案被告壬○○向被告乙○○收取如附表一編號7、9至11所示贓款後，究竟有無交給被
    告戊○○，仍屬有疑。
  ⑷本案既然無法認定被告壬○○向被告乙○○收取如附表一編號7、
    9至11所示贓款後，確實有無交給被告戊○○，即無從認定被
    告戊○○有再將款項轉交給被告未○○之事實，自難認被告未○○
    、戊○○就如附表一編號7、9至11所示犯行，與詐欺集團成員
    有何犯意聯絡或行為分擔。
  ㈢被告未○○被訴參與如附表二編號1至3所示犯行部分：
  ⒈被告壬○○加入本案詐欺集團後，曾於如附表二編號1至3所示
    時間，駕車搭載被告戊○○，由被告戊○○持如附表二編號1至3
    所示人頭帳戶之提款卡，提領如附表二編號1至3所示金額等
    情，業經臺灣高雄地方法院108年訴字第303、304號判決認
    定屬實，經被告壬○○、戊○○提起上訴後，先後經臺灣高等法
    院高雄分院109年度上訴字第1397、1398號判決、最高法院1
    10年度台上字第5844號判決駁回上訴而確定，有上開高雄地
    方法院判決書1份、臺灣高等法院被告前案紀錄表2份在卷為
    憑（見訴字卷一第183至203頁，卷四第189至244頁），此部
    分事實固堪認定。
  ⒉惟被告未○○、戊○○均供稱彼此互不認識、從未見面（見訴字
    卷三第269至270頁），而關於被告戊○○有將所領取之贓款交
    付給被告未○○乙節，卷內亦無任何事證可佐，自無從認定被
    告未○○就如附表二編號1至3所示犯行，與被告壬○○、戊○○或
    詐欺集團其他成員有何犯意聯絡或行為分擔。
六、綜上所述，本案依檢察官所提出之各項證據，就被告戊○○被
    訴如附表一編號1至11所示加重詐欺取財犯行，除共同被告
    壬○○之證詞外，別無其餘補強證據；就被告未○○被訴如附表
    一編號1至11、附表二編號1至3所示加重詐欺取財犯行，則
    無任何事證可佐，揆諸前揭規定及說明，應為被告未○○、戊○○均無罪之諭知。
丙、退併辦部分：
    臺灣高雄地方檢察署檢察官107年度偵字第14892、15044、1
6141號移送併辦意旨書附表一編號1至3所示犯行，即本判決附表
一編號1至3部分，然被告戊○○遭起訴涉犯本判決附表一編號1至3
部分，業經本院判決無罪，已如上述，則檢察官併辦意旨書關於
被告戊○○涉犯上開犯行之記載，本院無從併予審究，應退回檢察
官另為適法之處理。　
據上論斷，應依刑事訴訟法第299條第1項前段、第301條，判決
如主文。
本案經檢察官子○○提起公訴及追加起訴，檢察官林恒翠移送併辦
，檢察官林世勛、廖姵涵到庭執行職務。
中　　華　　民　　國　　111 　年　　9 　　月　　29　　日
                  刑事第五庭  審判長法  官  林永村

                                    法  官  徐右家

                                    法　官  黃逸寧
以上正本證明與原本無異。
如不服本判決應於收受送達後20日內向本院提出上訴書狀，並應
敘述具體理由；如未敘述上訴理由者，應於上訴期間屆滿後20日
內向本院補提理由書（均須按他造當事人之人數附繕本）「切勿
逕送上級法院」。
中　　華　　民　　國　　111 　年　　9 　　月　　29　　日
 　　　　　　　　　　　　　　　　　 書記官  潘維欣
附錄法條：
中華民國刑法第339條之4
犯第 339 條詐欺罪而有下列情形之一者，處 1 年以上 7 年以
下有期徒刑，得併科 1 百萬元以下罰金：
一、冒用政府機關或公務員名義犯之。
二、三人以上共同犯之。
三、以廣播電視、電子通訊、網際網路或其他媒體等傳播工具，
    對公眾散布而犯之。
前項之未遂犯罰之。
洗錢防制法第2條
本法所稱洗錢，指下列行為：
一、意圖掩飾或隱匿特定犯罪所得來源，或使他人逃避刑事追訴
    ，而移轉或變更特定犯罪所得。
二、掩飾或隱匿特定犯罪所得之本質、來源、去向、所在、所有
    權、處分權或其他權益者。
三、收受、持有或使用他人之特定犯罪所得。
洗錢防制法第14條
有第二條各款所列洗錢行為者，處7 年以下有期徒刑，併科新臺
幣5 百萬元以下罰金。
前項之未遂犯罰之。
前二項情形，不得科以超過其特定犯罪所定最重本刑之刑。 
附表一：107年度偵字第9174號、108年度偵字第4433號起訴部分
編號 告訴人 詐騙方式 轉帳/匯款時間、金額 匯入帳戶 提領時間 提領金額 提領地點 所犯罪名及所處之刑 1 辛○○ 於107年7月4日13時18分許，撥打電話予辛○○，佯為國小同學，稱急需用錢云云。 107年7月4日15時26分許，40,000元 楊仁王申辦之玉里泰昌郵局帳號：000-0000000000000號帳戶 107年7月4日16時12分許、16時13分許 60,000元（僅其中10,000元為辛○○所匯款項）、30,000元， 高雄市○○區○○○路000號之青年郵局 丁○○犯三人以上共同詐欺取財罪，處有期徒刑壹年參月。未扣案如附表三編號1所示之犯罪所得沒收之，於全部或一部不能沒收或不宜執行沒收時，追徵其價額。 2 己○○ 於107年7月3日16時58分許，撥打電話予己○○，佯為國小同學，稱急需用錢云云。 107年7月4日15時1分許，50,000元 同上 107年7月4日16時12分許 60,000元（僅其中50,000元為己○○所匯款項） 同上 丁○○犯三人以上共同詐欺取財罪，處有期徒刑壹年參月。未扣案如附表三編號1所示之犯罪所得沒收之，於全部或一部不能沒收或不宜執行沒收時，追徵其價額。 3 庚○○ 於107年7月4日11時35分許，撥打電話予庚○○，佯為朋友，稱急需用錢云云。 ①107年7月4日12時44分許，30,000元 ②107年7月4日12時59分許，20,000元 同上 107年7月4日14時17分許、14時18分許 40,000元、 10,000元 同上 丁○○犯三人以上共同詐欺取財罪，處有期徒刑壹年參月。未扣案如附表三編號1所示之犯罪所得沒收之，於全部或一部不能沒收或不宜執行沒收時，追徵其價額。 4 巳○○ 於107年7月3日12時49分許，撥打電話予巳○○，佯為親友，稱急需用錢云云。 107年7月3日14時30分許，50,000元 李湘婷申辦之聯邦銀行帳號：000-000000000000號帳戶 107年7月3日16時18分起至16時19分許 20,005元、 20,005元、 10,005元 （均含5元手續費) 高雄市○○區○○街0號之大社郵局 丁○○犯三人以上共同詐欺取財罪，處有期徒刑壹年參月。未扣案如附表三編號1所示之犯罪所得沒收之，於全部或一部不能沒收或不宜執行沒收時，追徵其價額。 5 癸○○ 於107年6月30日12時35分許，撥打電話予癸○○，佯為親友，稱急需用錢云云。 107年7月3日13時55分許，80,000元 林雅惠申辦之三重中山路郵局帳號：000-00000000000000號帳戶 107年7月3日14時12分許、14時13分許 40,000元、 40,000元 高雄市○○區○○○路0000○0000號之高雄前峰郵局 丁○○犯三人以上共同詐欺取財罪，處有期徒刑壹年肆月。未扣案如附表三編號1所示之犯罪所得沒收之，於全部或一部不能沒收或不宜執行沒收時，追徵其價額。 6 申○○ 於107年7月2日16時58分許，撥打電話予申○○，佯為朋友，稱急需用錢云云。 107年7月3日14時27分許，75,000元 許祖豪申辦之大甲廟口郵局帳號：000-00000000000000號帳戶 107年7月3日14時51分許、14時52分許 60,000元、 15,000元 高雄市○○區○○○○區○○街0號之楠梓加工區郵局 丁○○犯三人以上共同詐欺取財罪，處有期徒刑壹年參月。未扣案如附表三編號1所示之犯罪所得沒收之，於全部或一部不能沒收或不宜執行沒收時，追徵其價額。 7 丑○○ 於107年7月7日15時10分許，撥打電話予丑○○，佯為易油網購物平臺人員，稱因店員操作錯誤設定為多一筆訂單，需依銀行人員指示操作轉帳始可退款。 107年7月7日16時11分許，13,912元 蕭江龍申辦之第一銀行帳號：000-00000000000號帳戶 107年7月7日16時16分許  13,005元  高雄市○○區○○路00000號之萊爾富超商高縣永新門市  乙○○犯三人以上共同詐欺取財罪，處有期徒刑壹年參月。未扣案如附表三編號2所示之犯罪所得沒收之，於全部或一部不能沒收或不宜執行沒收時，追徵其價額。 辰○○犯三人以上共同詐欺取財罪，處有期徒刑壹年參月。 8 寅○○ 於107年7月7日15時30分許，撥打電話予寅○○，佯為歡樂鹿購物平臺人員，稱因內部人員操作疏失將自動扣款，需依銀行人員指示操作轉帳以解除設定。 ①107年7月7日17時38分許，8,123元 ②107年7月7日17時41分許，6,050元 黃建銘申辦之斗六西平路郵局帳號：000-0000000000000號帳戶 遭列警示帳戶，款項經圈存，未提領   乙○○犯三人以上共同詐欺取財罪，處有期徒刑壹年壹月。未扣案如附表三編號2所示之犯罪所得沒收之，於全部或一部不能沒收或不宜執行沒收時，追徵其價額。 辰○○犯三人以上共同詐欺取財罪，處有期徒刑壹年壹月。 9 卯○○ 於107年7月7日17時10分許，撥打電話予卯○○，佯為TAAZE網站客服人員，稱因內部人員操作錯誤設定為多筆訂單，需依銀行人員指示操作轉帳以解除設定。 107年7月7日17時55分許，29,000元（含手續費15元） 吳霈申辦之玉山銀行帳號：000-0000000000000號帳戶 107年7月7日18時2分許、18時3分許、18時31分許  20,005元、 8,005元、 20,005元 (均含5元手續費；僅其中29,000元為卯○○所匯款項) （經檢察官以補充理由書更正） 高雄市○○區○○路000號之統一超商梓官門市 乙○○犯三人以上共同詐欺取財罪，處有期徒刑壹年參月。未扣案如附表三編號2所示之犯罪所得沒收之，於全部或一部不能沒收或不宜執行沒收時，追徵其價額。 辰○○犯三人以上共同詐欺取財罪，處有期徒刑壹年參月。 10 午○○ 於107年7月8日20時23分許，撥打電話予卯○○，佯為網站業者客服人員，稱因內部人員操作錯誤設定為多一筆訂單，需依銀行人員指示操作轉帳以解除設定。 107年7月8日21時51分許，30,002元（含手續費15元） 李國彰申辦之渣打銀行帳號：00000000000000號帳戶 ①107年7月8日22時0分許 ②107年7月8日22時1分許 ③107年7月8日22時2分許 ④107年7月8日22時3分許 ⑤107年7月8日22時4分許 ⑥107年7月8日22時5分許 ⑦107年7月8日22時30分許 ⑧107年7月8日22時31分許 ⑨107年7月8日22時33分許 ⑩107年7月8日22時41分許 ⑪107年7月8日22時42分許 ⑫107年7月8日23時41分許 ①20,005元 ②20,005元 ③20,005元 ④20,005元 ⑤20,005元 ⑥10,005元 ⑦20,005元 ⑧20,005元 ⑨20,005元 ⑩20,005元 ⑪7,505元 ⑫205元 (均含5元手續費；僅其中30,002元為午○○所匯款項) ①至⑥： 高雄市○○區○○路000號之統一超商嘉好門市 ⑦至⑨： 高雄市○○區○○里○○路000號之統一超商石潭門市 ⑩、⑪： 高雄市○○區○○路000號之岡山仁壽路郵局 ⑫： 高雄市○○區○○路000號之統一超商仁馨門市 乙○○犯三人以上共同詐欺取財罪，處有期徒刑壹年參月。未扣案如附表三編號2所示之犯罪所得沒收之，於全部或一部不能沒收或不宜執行沒收時，追徵其價額。 辰○○犯三人以上共同詐欺取財罪，處有期徒刑壹年參月。 11 甲○○ 於107年7月10日16時33分許，撥打電話予甲○○，佯為消費高手客服人員，稱因內部人員操作疏失將連續扣款，需依銀行人員指示操作轉帳以解除設定。 ①107年7月10日17時33分許，29,985元 ②107年7月10日18時25分許，30,000元（含手續費15元） 吳鴻林申辦之聯邦銀行帳號：000-000000000000號帳戶 ①107年7月10日18時14分許 ②107年7月10日18時16分許 ③107年7月10日18時17分許 ④107年7月10日18時20分許 ⑤107年7月10日18時21分許 ⑥107年7月10日18時28分許 ⑦107年7月10日18時28分許 ①20,000元 ②20,000元 ③10,100元 ④19,000元 ⑤900元 ⑥20,000元 ⑦10,000元 （僅其中59,970元為甲○○所匯款項） （經檢察官以補充理由書更正） ①至⑤： 高雄市○○區○○街00號梓官蚵子寮郵局 ⑥、⑦： 高雄市○○區○○路000號之第一銀行梓本分行 乙○○犯三人以上共同詐欺取財罪，處有期徒刑壹年肆月。未扣案如附表三編號2所示之犯罪所得沒收之，於全部或一部不能沒收或不宜執行沒收時，追徵其價額。 辰○○犯三人以上共同詐欺取財罪，處有期徒刑壹年肆月。 
 
附表二：109年度偵字第5031號追加起訴部分
編號 告訴人 詐 騙 方 式 轉帳/匯款時間、金額 匯入帳戶 提領時間 提領金額 1 羅家螢 於107年7月1日1 7時5分許，撥打電話予羅家螢，佯為朋友，稱急需用錢云云。 107年7月2日11時30分許，200,000元 廖建祥申辦之玉里泰昌郵局帳號：000-0000000000000號帳戶 107年7月3日0時55分許 50,000元 2 莊秀敏 於107年6月29日11時57分許，撥打電話予莊秀敏，佯為老師，稱急需用錢云云。 107年7月2日13時23分許，260,000元 田淑燕申辦之郵局帳號：000-0000000000000號帳戶 ①107年7月3日0時33分許 ②107年7月3日0時34分許 ③107年7月3日0時53分許 ①60,000元 ②5,000元 ③45,000元 3 李清池 於107年7月2日10時39分許，撥打電話予李清池，佯為朋友，稱急需用錢云云。 107年7月2日13時59分許，200,000元 許祖豪申辦之郵局帳號：000-0000000000號帳戶 107年7月3日0時26分許 50,000元 

附表三：犯罪所得
編號 行為人 犯罪所得 （新臺幣） 1 丁○○ 2萬元 2 乙○○ 6,000元 

卷宗名稱對照表：
編號 卷宗名稱 簡稱 1 高市警刑大偵20第00000000000號卷第一卷 警一卷 2 高市警刑大偵20第00000000000號卷第二卷 警二卷 3 高市警刑大偵20第00000000000號卷 警三卷 4 橋頭地檢107年度偵字第9174號卷 偵一卷 5 橋頭地檢108年度偵字第4433號卷 偵二卷 6 橋頭地檢109年度偵字第5031號卷 偵三卷 7 高市警新分偵第00000000000號卷 併警一卷 8 高市警新分偵第00000000000號卷 併警二卷 9 高市警新分偵第00000000000號卷 併警三卷 10 橋頭地檢107年度偵字第14892號卷 併偵一卷 11 橋頭地檢107年度偵字第15044號卷 併偵二卷 12 橋頭地檢107年度偵字第16141號卷 併偵三卷 13 本院109年度審訴字第262號卷 審訴卷 14 本院109年度訴字第301號卷 訴字卷 15 本院109年度訴字第313號卷 訴313卷